# 同一控制下处置子公司

提问人：tancw974532 时间：2023-07-04 07:59:
陈老师好，请问下，如架构图所示，若丙公司在处置日（ 4 月 30 日）的所有者权益：盈余公积为 3 万，未分配利润为 28 万（以前累计的未分配利润 25 ，本年累计净利润 3 万），处置价款为 31万，那么处置后丙公司成为X公司的子公司，那么X公司以及A集团怎么编制合并报表？PS：此前提问过，可能是我写错了，A集团还是控股X公司的，持股比例为70%。
架构图.jpg
(287.12 KB, 下载次数: 18)
2023-7-4 07:58 上传

回答人：chenyiwei
1 、X公司按同一控制下合并处理；甲公司、乙公司个别报表层面按处置子公司处理。
2 、站在A集团角度，该事项完全是A合并报表范围内的内部交易，没有外部交易对手。因此，在该项内部交易基于标的股权的公允价值确定内部交易价格的前提下，该项内部交易的抵销对A集团的合并报表完全无影响，包括不影响A集团合并报表层面在交易完成时点上的资本公积和少数股权。交易完成后，丙公司的净利润中的归母和少数股权的比例会发生变化，但不会因此影响交易完成时点的A集团合并报表。